臺灣高等法院臺中分院刑事判決　　　　　　　　　九十一年度交上易字第四三八號
　　上　訴　人　臺灣臺中地方法院檢察署檢察官
　　上　訴　人
　　即　被　告　甲○○
右上訴人，因被告過失傷害案件，不服臺灣臺中地方法院九十年度交易字第七六三號
，中華民國九十年十二月三十一日第一審判決（聲請簡易判決處刑案號：臺灣臺中地
方法院檢察署九十年度偵字第一五九二四號、第一六一九三號）提起上訴，本院判決
如左：
    主  文
原判決撤銷。
甲○○因過失傷害人，處有期徒刑伍月，如易科罰金以參佰元折算壹日，緩刑參年。
    事  實
一、甲○○於民國（下同）九十年六月十五日晚上十一、十二時許，在臺中市水湳某
    處喝酒之後，呼氣酒精濃度高達每公升○‧五一毫克以上，業已酒醉不能安全駕
    駛動力交通工具（公共危險罪部分，另由原審另案審理），詎其仍於翌日凌晨一
    時四十分許，駕駛車號Ｈ四－五七００號自小客車，沿臺中縣大雅鄉○○路往社
    口方向行駛，至民生路與神林路交岔路口，其原應注意飲酒後酒精濃度超過每公
    升○‧二五毫克以上不得駕車，行車速度應依標誌之規定（該路段限速五十公里
    ），及駕駛人應注意車前狀況並隨時採取必要之安全措施，且依當時情形並無不
    能注意之情況，詎其疏未注意車前狀況，仍以時速高達六十五公里以上之速度（
    依煞車痕二十三公尺換算）超速行駛，適有車上載有丁○○之丙○所駕駛之車號
    ＰＨ－二二一二號自小客車，沿臺中縣大雅鄉○○路往神林南路方向行駛，行經
    上開路口，閃避不及兩車發生碰撞，致使丙○受有頭皮挫傷、右肩擦傷、左足挫
    傷，丁○○亦受有前額挫傷、右膝擦傷等傷害。
二、案經丙○、丁○○訴由臺灣臺中地方法院檢察署檢察官偵查起訴。
    理  由
一、右揭過失傷害之犯罪事實，業據上訴人即被告（下稱被告）甲○○，先後於偵審
    中供認不諱，核與告訴人丙○、丁○○於警訊及本院時指訴情節相符，並有刑法
    第一百八十五條之三案件測試觀察紀錄、酒精測定報告表、道路交通事故調查報
    告表、道路交通管理事件通知單各一張、傷害診斷書各一紙、照片八張及錄音帶
    二捲在卷可資佐証。茲按，駕駛人原應注意飲酒後酒精濃度超過每公升○‧二五
    毫克以上不得駕車，行車速度應依標誌之規定（該路段限速五十公里），及駕駛
    人應注意車前狀況並隨時採取必要之安全措施，道路交通安全規則第九十三條第
    一項、第九十四條第第三項、第一百十四條第一項第二款定有明文。本件被告駕
    車自應注意上述道路交通安全規定，且依其狀況，又非不能注意，竟疏不注意酒
    醉駕車並超速行駛且未注意車前狀況，以致肇事，致告訴人二人受傷，被告顯有
    過失，至為明顯。被告與告訴人於本院九十一年四月十六日審理時，雖各指稱係
    對方闖紅燈云云，然對照雙方於警訊時偵查中之初供，以及告訴人之車輛係右後
    座靠近輪胎部分遭撞擊，被告之汽車則係正面受損，被告汽車煞車痕距離長達二
    十多公尺，告訴人之汽車則未留煞車痕且在原地打轉等情，堪認被告上開辯稱係
    告訴人闖紅燈云云，難以採取。又依被告汽車所留之煞車痕，顯見被告於偵審中
    所辯其車速僅四十公里云云，亦難採取。再者，被告上開過失行為肇事，核與被
    害人受傷間，具有相當因果關係，是依上所述，被告上開犯行，洵堪認定。
二、核被告所為，係犯刑法第二百八十四條第一項前段之因過失傷害人之罪。又被告
    為汽車駕駛人，酒醉駕車，因而致人受傷，依法應負刑事責任，應依道路交通管
    理處罰條例第八十六條第一項之規定加重其刑。且被告以一過失行為致告訴人二
    人受傷，應依想像競合犯從一重處斷。原審經審理之結果，認被告罪證明確，予
    以論科，固非無見。但查，被告酒後駕車造成告訴人二人受傷，事後至本院辯論
    終結前，絲毫未賠償告訴人分文，原審僅量處被告有期徒刑三月，自有失出之嫌
    。被告提起上訴，指稱告訴人闖紅燈，其無前科雙方均有過失，原審草率量刑不
    當云云，難謂有理由，檢察官依告訴人之請求，提起上訴指稱原審量刑過輕，非
    無理由，原判決亦有上開可議，即屬無可維持，應由本院撤銷改判。爰審酌被告
    之過失程度、所生之危害、肇事後之態度，犯後遲遲未與被害人達成民事和解賠
    償等一切情狀，判處如主文第二項所示之刑，並諭知易科罰金折算之標準，以示
    懲儆。惟查，被告未曾受有期徒刑以上刑之宣告，此有被告之前科表可稽，受此
    罪刑之宣告，應知警惕，且被告於本院審理後，已與告訴人達成和解，此有調解
    書在卷可稽，本院一併諭知緩刑三年，以啟自新。
據上論斷，應依刑事訴訟法第三百六十九條第一項前段、第三百六十四條、第二百九
十九條第一項前段，刑法第二百八十四條第一項前段、第五十五條、第四十一條第一
項前段、第七十四條第一款，道路交通管理處罰條例第八十六條第一項，罰金罰鍰提
高標準條例第一條前段、第二條，判決如主文。
本案經檢察官乙○○到庭執行職務
中      華      民      國      九十一   年       四      月   二十三   日
                                  臺灣高等法院臺中分院刑事第二庭
                                        審判長法  官  羅  禮  政
                                              法  官  陳  欣  安
                                              法  官  蔡  聰  明
右正本證明與原本無異。
不得上訴。
                                              書記官  郭  振  祥
中      華      民      國      九十一   年       四      月    二十三  日
刑法第二百八十四條：
因過失傷害人者，處六月以下有期徒刑、拘役或五百元以下罰金。致重傷者，處一年
以下有期徒刑、拘役或五百元下罰金。
從事業務之人，因業務之過失傷害人者，處一年以下有期徒刑、拘役或一千元以下罰
金。致重傷者，處三年以下有期徒刑、拘役或二千元以下罰金。
                                                                Ｉ
